【裁判字號】    97,審訴,3398
【裁判日期】    980206
【裁判案由】    毒品危害防制條例
【裁判全文】
臺灣桃園地方法院宣示判決筆錄        97年度審訴字第3398號
公  訴  人  臺灣桃園地方法院檢察署檢察官
被      告  乙○○
指定辯護人  本院公設辯護人甲○○
上列被告因違反毒品危害防制條例案件，於中華民國98年2 月6
日下午4 時許，在本院第10法庭宣示判決，出席職員如下：
          法  官  林靜梅
          書記官  林韡婷
法官起立朗讀判決主文、犯罪事實要旨、處罰條文、附記事項，
及告以上訴限制、期間並提出上訴狀之法院，且諭知記載其內容
：
一、主  文：
    乙○○施用第一級毒品，累犯，處有期徒刑玖月，扣案之第
    一級毒品海洛因壹包含袋（驗餘毛重零點陸捌公克）、第一
    級毒品海洛因捌包含袋（驗餘淨重合計貳點肆公克）、第
    一級毒品海洛因陸包含袋（驗餘淨重合計肆點伍捌公克）均
    沒收銷燬之，電子磅秤貳臺均沒收；又施用第二級毒品，累
    犯，處有期徒刑伍月，扣案之第二級毒品甲基安非他命壹包
    含袋（驗餘毛重零點陸捌公克）、第二級毒品甲基安非他命
    壹包含袋（驗餘淨重壹點壹壹捌公克）、第二級毒品甲基
    安非他命伍包含袋（毛重合計點玖公克）均沒收銷燬之，
    電子磅秤貳臺、吸食器壹組均沒收；又施用第一級毒品，累
    犯，處有期徒刑玖月，扣案之第一級毒品海洛因捌包含袋（
    驗餘淨重陸點零陸公克）、內含第一級毒品海洛因殘渣之注
    射針筒壹支均沒收銷燬之，包裝袋貳拾個均沒收；又施用第
    二級毒品，累犯，處有期徒刑伍月，扣案之第二級毒品甲基
    安非他命壹包含袋（驗餘毛重零點貳柒貳公克）沒收銷燬之
    ；應執行有期徒刑貳年，扣案之第一級毒品海洛因壹包含袋
    （驗餘毛重零點陸捌公克）、第一級毒品海洛因捌包含袋（
    驗餘淨重合計貳點肆公克）、第一級毒品海洛因陸包含袋
    （驗餘淨重合計肆點伍捌公克）、第一級毒品海洛因捌包含
    袋（驗餘淨重陸點零陸公克）、內含第一級毒品海洛因殘渣
    之注射針筒壹支、第二級毒品甲基安非他命壹包含袋（驗餘
    毛重零點陸捌公克）、第二級毒品甲基安非他命壹包含袋（
    驗餘淨重壹點壹壹捌公克）、第二級毒品甲基安非他命伍
    包含袋（毛重合計點玖公克）、第二級毒品甲基安非他命
    壹包含袋（驗餘毛重零點貳柒貳公克）均沒收銷燬之，電子
    磅秤貳臺、包裝袋貳拾個、吸食器壹組均沒收。
二、犯罪事實要旨：
    緣乙○○前於民國88年間因施用毒品案件，經本院以88年度
    毒聲字第3272號裁定送觀察、勒戒後，認無繼續施用毒品傾
    向，於88年6 月30日執行完畢釋放出所，並經臺灣桃園地方
    法院檢察署檢察官以88年度偵字第8580號為不起訴處分確定
    ；於上開觀察、勒戒執行完畢釋放後5 年內，又於88年間因
    施用毒品案件，經本院以88年度毒聲字第7131號裁定送觀察
    、勒戒後，認有繼續施用毒品傾向，再經本院以88年度毒聲
    字第7631號裁定送強制戒治，嗣經停止戒治後釋放出所，而
    於89年12月13日戒治期滿，刑責部分則經本院以89年度桃簡
    字第70號判處有期徒刑5 月確定並經執行完畢。另於94年間
    分別因施用第一、二級毒品、竊盜案件，經本院以94年度訴
    字第2492號判處有期徒刑8 月、4 月，應執行有期徒刑1 年
    確定，及經本院以95年度易字第7 號判處有期徒刑1 年2 月
    確定，上開數罪刑嗣經本院以96年度聲減字第1088號裁定各
    減刑二分之一，並定其應執行之刑為有期徒刑1 年1 月確定
    ，甫於96年7 月16日執行完畢（於本案均構成累犯）。詎其
    猶不知悔改並戒除毒癮，復分別基於施用第一、二級毒品之
    犯意，(一)於97年7 月3 日為警採尿時起分別回溯26、96小時
    內某時，在設於桃園縣大溪鎮之某保齡球館廁所內，施用第
    一級毒品海洛因、第二級毒品甲基安非他命各1 次。嗣為警
    於97年7 月3 日下午3 時10分許，在桃園縣中壢市○○○路
    1 巷14號前查獲，並扣得其所有之第一級毒品海洛因1 包（
    驗前毛重0.7 公克，因鑑驗使用費失0.02公克，驗餘毛重0.
    68公克，含與毒品無法析離之包裝袋1 個）、第二級毒品甲
    基安非他命1 包（驗前毛重0.7 公克，因鑑驗使用費失0.02
    公克，驗餘毛重0.68公克，含與毒品無法析離之包裝袋1 個
    ）；及於97年7 月4 日凌晨4 時許，在桃園縣中壢市○○○
    街50巷口查獲，並扣得其所有、未及於上開時、地查獲之第
    一級毒品海洛因8 包（驗餘淨重合計2.43公克，含與毒品無
    法析離之包裝袋8 個）、第二級毒品甲基安非他命1 包（驗
    前淨重1.154 公克，因驗驗使用費失0.0222公克，驗餘淨重
    1.1318公克，含與毒品無法析離之包裝袋1 個）及其所有而
    供施用第一、二級毒品所用之電子磅秤2 臺、供施用第二級
    毒品所用之吸食器1 組；另於97年7 月4 日凌晨4 時30分許
    ，在其友人吳添佑位於桃園縣中壢市○○○街50巷32號15樓
    之住處，復扣得其所有、亦未及於上開時、地查獲之第一級
    毒品海洛因6 包（驗餘淨重合計4.58公克，含與毒品無法析
    離之包裝袋6 個）、第二級毒品甲基安非他命5 包（毛重合
    計3.9 公克，含與毒品無法析離之包裝袋5 個）。(二)於97年
    9 月18日上午10時許、97年9 月18日上午10時5 分許，在其
    位在桃園縣大溪鎮○○街110 號之住處內，分別施用第一級
    毒品海洛因、第二級毒品甲基安非他命各1 次。嗣為警於97
    年9 月18日晚間11時40分許，在桃園縣桃園市○○路48巷9
    號地下室查獲，並扣得其所有之第一級毒品海洛因8 包（驗
    餘淨重合計6.06公克，含與毒品無法析離之包裝袋8 個）、
    第二級毒品甲基安非他命1 包（驗前毛重0.29公克，因
    鑑驗使用費失0.018 公克，驗餘毛重0.272 公克，含與毒品
    無法析離之包裝袋1 個），及其所有而內含第一級毒品海洛
    因殘渣之注射針筒1 支、供施用第一級毒品所用之空分裝袋
    20個等物。
三、處罰條文：
    毒品危害防制條例第10條第1 項、第2 項、第18條第1 項前
    段，刑法第11條、第47條第1 項、第38條第1 項第2 款、第
    51條第5 款。
四、附記事項：
    扣案之第一級毒品海洛因23包及第二級毒品甲基安非他命8
    包，其中包裝袋部分，依現行檢驗方式乃以刮除方式為之，
    包裝袋上仍會摻殘若干毒品無法分離，而扣案之注射針筒1
    支，因內含第一級毒品海洛因殘渣無法分離，均應一體視為
    毒品部分，依毒品危害防制條例第18條第1 項前段規定宣告
    沒收銷燬之。至鑑驗費失之毒品部分，既已滅失，爰不另為
    沒收銷燬之宣告。
五、協商判決除有刑事訴訟法第455 條之4 第1 項第1 款於本訊
    問程序終結前，被告撤銷協商合意或檢察官撤回協商聲請者
    ；第2 款被告協商之意思非出於自由意志者；第4 款被告所
    犯之罪非第455 條之2 第1 項所定得以協商判決者；第6 款
    被告有其他較重之裁判上一罪之犯罪事實者；第7 款法院認
    應諭知免刑或免訴、不受理者情形之一，及違反同條第2 項
    「法院應於協商合意範圍內為判決；法院為協商判決所科之
    刑，以宣告緩刑或2 年以下有期徒刑、拘役或罰金為限」之
    規定者外，不得上訴。
六、如有前述例外得上訴之情形，又不服本件判決，得自收受判
    決送達後10日內，向本院提出上訴狀，上訴於第二審法院。
中    華    民    國    98    年    2     月    6     日
                        刑事庭    法  官  林靜梅
                                  書記官  林韡婷
以上正本證明與原本無異。
                                  書記官  林韡婷
中    華    民    國    98    年    2     月    6     日
附錄本案論罪科刑法條：
毒品危害防制條例第10條
施用第一級毒品者，處 6 月以上 5 年以下有期徒刑。
施用第二級毒品者，處 3 年以下有期徒刑。


司法院資訊處製作；財團法人民間司法改革基金會備份。
